【裁判字號】    97,易,5045
【裁判日期】    980205
【裁判案由】    竊盜
【裁判全文】
臺灣臺中地方法院刑事判決              97年度易字第5045號
公  訴  人  臺灣臺中地方法院檢察署檢察官
被      告  甲○○
                      號
                    （
            乙○○
                    （
上列被告等因竊盜等案件，經檢察官提起公訴（97年度偵字第26
234、26235號），被告等於本院行準備程序時就被訴事實為有罪
之陳述，經聽取當事人意見後，由本院裁定進行簡式審判程序，
判決如下：
    主  文
甲○○犯如附表編號一至四所示之罪，各處如同附表同編號所示
之刑，應執行有期徒刑壹年玖月，扣案之破壞剪壹支，沒收。
乙○○犯如附表編號一至四所示之罪，各處如同附表同編號所示
之刑，應執行有期徒刑壹年伍月，扣案之破壞剪壹支，沒收。
    犯罪事實
一、甲○○曾於民國94年間因竊盜案件，經本院以94年度易字第
    324號案判處有期徒刑8月確定，於95年4月28日執行完畢；
    乙○○曾於95年間因竊盜及毒品危害防制條例等案件，經本
    院分別判處有期徒刑4月、4月及1年，嗣經減刑為有期徒刑2
    月、2月及6月，並合併定應執行刑為有期徒刑8月，於96年
    11月5日執行完畢。詎甲○○與乙○○二人均仍不知悔改，
    竟共同意圖為自己不法所有之犯意聯絡，共同於附表所示之
    時、地，由乙○○在旁把風，甲○○持乙○○所有之客觀上
    得為兇器之破壞剪1支，共同竊取臺灣電力股份有限公司（
    下稱臺電公司）所有之電纜線（詳如附表所示）。得手後，
    二人聯手剝去PVC包覆後，由乙○○分次將去除包覆後之純
    銅線載往位於臺中縣沙鹿鎮鎮○路福嘉巷6號之「偉德資源
    回收站」販售，所得由甲○○及乙○○二人朋分花用。嗣警
    方於97年11月6日上午9時30分許，在「偉德資源回收站」前
    ，見乙○○騎乘機車前來，該機車腳踏板上有一袋已去除包
    覆之純銅電纜線，認為可疑而上前盤查，乙○○在有偵查權
    限之人知悉犯罪人之前，主動向員警林祥毅陳明係與甲○○
    共犯上開竊盜案件，自首接受裁判，而查悉上情，並扣得作
    案用破壞剪1支及贓物純銅電纜線1 批（淨重48.1公斤，已
    發還被害人）。
二、案經臺中縣警察局清水分局報請臺灣臺中地方法院檢察署檢
    察官偵查起訴。
    理    由
一、上揭犯罪事實，業據被告甲○○、乙○○於本院審理時坦承
    不諱，核與證人即臺電公司員工己○○、戊○，龍井鄉公所
    員工丁○○，「偉德資源回收站」負責人廖秋香等人證述之
    情節相符，且有員警職務報告、贓物認領保管單、「偉德資
    源回收站」收購物品登記簿內頁影本各1紙、犯罪現場照片
    等在卷可稽，復有上開破壞剪1支扣案可資佐證，足見被告
    等之自白均與事實相符，本件事證明確，被告等之犯行均足
    堪認定，應依法論科。
二、按刑法第321條第1項第3款之攜帶兇器竊盜罪，係以行為人
    攜帶兇器竊盜為其加重條件，此所謂兇器，其種類並無限制
    ，凡客觀上足對人之生命、身體、安全構成威脅，具有危險
    性之兇器均屬之，且祇須行竊時攜帶此種具有危險性之兇器
    為已足，並不以攜帶之初有行兇之意圖為必要（最高法院79
    年台上字第5253號判例意旨參照）。本案被告等所持上開竊
    盜工具破壞剪為金屬材質，自足以為殺傷人之生命、身體之
    器械，要係具有危險性之兇器無誤，故核被告二人所為，均
    係犯刑法第321條第1項第3款之攜帶兇器竊盜罪。被告二人
    就上揭犯行，有犯意之聯絡及行為之分擔，皆為共同正犯。
    再被告二人均有如犯罪事實欄所載曾受有期徒刑執行完畢之
    前科，此有臺灣臺中地方法院檢察署刑案資料查註紀錄表及
    臺灣高等法院被告全國前案紀錄表各一份在卷足憑，其二人
    均於5年以內故意再犯本件有期徒刑以上之罪，均為累犯，
    均應依刑法第47條第1項之規定，各加重其刑。又被告乙○
    ○在有偵查權限之人知悉犯罪人之前，主動向員警林祥毅陳
    明自己與被告甲○○共犯本件共四件竊盜案件，此有員警林
    祥毅出具之職務報告一份在卷可按（見警卷第一宗第18頁）
    ，其對於上開未發覺之罪自首而接受裁判，本院審酌當時之
    情況，認均得依刑法第62條前段之規定，減輕其刑，並各依
    法先加後減之。爰審酌被告二人有如犯罪事實欄所載之前科
    ，素行不佳，數次竊盜電纜線，影響當地居民之用電，危害
    社會治安，行為殊不可取，惟念其等犯後坦承犯行，態度良
    好，及其犯罪之動機、目的、手段等一切情狀，分別量處如
    主文所示之刑，並定其應執行之刑，以資懲儆。另扣案之破
    壞剪1支，係被告乙○○所有且供犯罪所用之物，業據被告
    二人供明在卷，爰依刑法第38條第1項第2款規定，併宣告沒
    收之。
據上論斷，應依刑事訴訟法第273條之1第1項、第299條第1項前
段，刑法第28條、第321條第1項第3款、第47條第1項、第62條前
段、第51條第5款、第38條第1項第2款，判決如主文。
本案經檢察官丙○○到庭執行職務
中    華    民    國    98    年    2     月    5     日
                  刑事第十七庭    法  官  洪堯讚
以上正本證明與原本無異。
如不服本判決，應於收受送達後10日內向本院提出上訴書狀，並
應敘述具體理由；其未敘述上訴理由者，應於上訴期間屆滿後20
日內向本院補提理由書（均須按他造當事人之人數附繕本）「切
勿逕送上級法院」。
                                  書記官  沈慧玲
中    華    民    國    98    年    2     月    5     日
附錄本案論罪科刑法條
中華民國刑法第321條第1項第3款
犯竊盜罪而有左列情形之一者，處6月以上、5年以下有期徒刑：
三  攜帶兇器而犯之者。
附表：
┌──┬───┬─────────────┬────┬───────────┐
│編號│行為人│          犯罪事實        │所犯法條│    科處刑度          │
├──┼───┼─────────────┼────┼───────────┤
│一  │甲○○│於97年10月29日凌晨，在臺中│刑法第32│甲○○共同犯攜帶兇器竊│
│    │乙○○│縣梧棲鎮○○里○○路海埔幹│1條第3款│盜罪，累犯，處有期徒刑│
│    │      │113左4至分低1號處，由陳俊 │        │壹年，扣案之破壞剪壹支│
│    │      │隆在旁把風，甲○○持乙○○│        │，沒收。              │
│    │      │所有之客觀上得為兇器之破壞│        │                      │
│    │      │剪1支，共同竊取臺電公司所 │        │乙○○共同犯攜帶兇器竊│
│    │      │有之電纜線約200餘公尺得手 │        │盜罪，累犯，處有期徒刑│
│    │      │。                        │        │拾月，扣案之破壞剪壹支│
│    │      │                          │        │，沒收。（自首）      │
├──┼───┼─────────────┼────┼───────────┤
│二  │甲○○│於97年10月29日凌晨，在臺中│刑法第32│甲○○共同犯攜帶兇器竊│
│    │乙○○│縣龍井鄉○○○路120巷路燈 │1條第3款│盜罪，累犯，處有期徒刑│
│    │      │編號140號處，由乙○○在旁 │        │拾月，扣案之破壞剪壹支│
│    │      │把風，甲○○持乙○○上開所│        │，沒收。              │
│    │      │有之客觀上得為兇器之破壞剪│        │                      │
│    │      │1支，共同竊取臺電公司所有 │        │乙○○共同犯攜帶兇器竊│
│    │      │之電纜線約180公尺得手。   │        │盜罪，累犯，處有期徒刑│
│    │      │                          │        │捌月，扣案之破壞剪壹支│
│    │      │                          │        │，沒收。（自首）      │
├──┼───┼─────────────┼────┼───────────┤
│三  │甲○○│於97年11月3日凌晨2時許，在│刑法第32│甲○○共同犯攜帶兇器竊│
│    │乙○○│臺中縣沙鹿鎮○○路之土地公│1條第3款│盜罪，累犯，處有期徒刑│
│    │      │廟前屏西幹21右6至分低1號處│        │拾月，扣案之破壞剪壹支│
│    │      │，由乙○○在旁把風，甲○○│        │，沒收。              │
│    │      │持上開乙○○所有之客觀上得│        │                      │
│    │      │為兇器之破壞剪1支，共同竊 │        │乙○○共同犯攜帶兇器竊│
│    │      │取臺電公司所有之電纜線約70│        │盜罪，累犯，處有期徒刑│
│    │      │公尺得手。                │        │捌月，扣案之破壞剪壹支│
│    │      │                          │        │，沒收。（自首）      │
├──┼───┼─────────────┼────┼───────────┤
│四  │甲○○│於97年11月6日凌晨2時許，在│刑法第32│甲○○共同犯攜帶兇器竊│
│    │乙○○│臺中縣龍井鄉○○○路62巷低│1條第3款│盜罪，累犯，處有期徒刑│
│    │      │壓安良港幹接戶線外，由陳俊│        │拾月，扣案之破壞剪壹支│
│    │      │隆在旁把風，甲○○持上開陳│        │，沒收。              │
│    │      │俊隆所有之客觀上得為兇器之│        │                      │
│    │      │破壞剪1支，共同竊取臺電公 │        │乙○○共同犯攜帶兇器竊│
│    │      │司所有之電纜線約60公尺得手│        │盜罪，累犯，處有期徒刑│
│    │      │。                        │        │捌月，扣案之破壞剪壹支│
│    │      │                          │        │，沒收。（自首）      │
└──┴───┴─────────────┴────┴───────────┘


司法院資訊處製作；財團法人民間司法改革基金會備份。
